臺灣新竹地方法院民事判決　　　　　　 95年度重訴字第133號
原　　　告　丙○○
原　　　告　丁○○
原　　　告　甲○○
前列三人共同
訴訟代理人　楊隆源律師
複　代理人　庚○○○○○○
被　　　告　辛○○
被　　　告　己○○○
被　　　告　壬○○
被　　　告　乙○○
前列四人共同
訴訟代理人　范光柱律師
被　　　告　台灣奧黛莉股份有限公司
法定代理人　戊○○
訴訟代理人　癸○○
上列當事人間拆屋還地等事件，本判決如下：
    主  文
被告辛○○應將坐落新竹縣竹北市○○段第332地號土地內，如
附圖Ａ所示面積110.49平方公尺之地上建物拆除，並將土地返還
予原告。被告台灣奧黛莉股份有限公司應自上開土地遷出返還原
告。
被告辛○○應自民國95年8月23日起至拆除地上建物返還前開土
地之日止，按月給付原告丙○○、丁○○、甲○○每人各新臺幣
參仟伍佰伍拾捌元、參仟伍佰伍拾捌元及壹仟柒佰柒拾玖元。
被告己○○○應將坐落新竹縣竹北市○○段第332號土地內，如
附圖Ｂ所示面積33.52平方公尺之地上建物拆除，並將土地返還
予原告。
被告壬○○應將坐落新竹縣竹北市○○段第332地號土地內，如
附圖Ｃ所示面積54.55平方公尺之地上建物拆除，並將土地返還
予原告。
被告乙○○應將坐落新竹縣竹北市○○段第332地號土地內，如
附圖Ｄ所示面積34.65平方公尺之地上建物拆除，並將土地返還
予原告。
原告其餘之訴駁回。
訴訟費用由被告辛○○負擔二分之一、被告己○○○負擔七分之
一、被告壬○○十四分之三、被告乙○○負擔七分之一。
本判決第一項於原告以新台幣壹佰貳拾陸萬元為被告辛○○、台
灣奧黛莉股份有限公司供擔保後得假執行，但於假執行程序實施
前被告辛○○、台灣奧黛莉股份有限公司以新台幣參佰柒拾陸萬
元供擔保後得免為假執行；本判決第三項於原告以新台幣參拾捌
萬元為被告己○○○供擔保後得假執行，但於假執行程序實施前
被告己○○○以新台幣壹佰壹拾肆萬元供擔保後得免為假執行；
本判決第四項於原告以新台幣陸拾貳萬元為被告壬○○供擔保後
得假執行，但於假執行程序實施前被告壬○○新台幣壹佰捌拾伍
萬元供擔保後得免為假執行；本判決第五項於原告以新台幣肆拾
萬元為被告乙○○供擔保後得假執行，但於假執行程序實施前被
告乙○○以新台幣壹佰壹拾捌萬元供擔保後得免為假執行。
原告其餘假執行之聲請駁回。
    事 實 及 理 由
甲、原告方面：
壹、被告等人占有系爭土地並無合法權源，均為無權占有：
一、坐落新竹縣竹北市○○段第３３２地號土地為原告丙○○、
    丁○○、甲○○３人所有，原告３人係於民國９５年８月２
    ３日因買買而取得所有權，原告３人之權利範圍各為５分之
    ２、５分之２及５分之１。
二、被告等人無權占有原告所有上開土地，其情形如下：１、被
    告辛○○所有門牌號碼為新竹縣竹北市○○街２９６－１號
    房屋無權占有原告所有上開土地面積約１１０．４９平方公
    尺。
２、被告己○○○所有門牌號碼為新竹縣竹北市○○街２９８巷
    ２號房屋無權占有原告所有上開土地面積約３３．５２平方
    公尺。
３、被告壬○○所有門牌號碼為新竹縣竹北市○○街２９８巷６
    號房屋無權占有原告所有上開土地面積約５４．５５平方公
    尺。
４、被告乙○○所有門牌號碼為新竹縣竹北市○○街２９８巷８
    號房屋無權占有原告所有上開土地面積約３４．６５平方公
    尺。上開占有土地之詳細位置及面積，有卷附新竹縣竹北地
    政事務所９６年１月２４日之土地複丈成果圖１件足稽。
三、原告曾委請楊隆源律師以律師函催告被告出面協商解決，惟
    被告置之不理。又被告等人始終無法提出証據証明，究竟有
    何種法律上權源得占有系爭土地，足見被告等人確為無權占
    用，原告自得依據民法第７６７條規定，本於所有權之行使
    ，訴請被告辛○○、己○○○、壬○○及乙○○等人排除侵
    害，拆除地上建築物，並將土地返還予原告。
四、被告辛○○將其所有門牌號碼為新竹縣竹北市○○街２９６
    －１號１樓及２樓房屋出租予被告台灣奧黛莉股份有限公司
    使用，雖然被告辛○○與被告台灣奧黛莉股份有限公司間訂
    有租賃契約，惟對原告而言，均屬無權占有，原告自得起訴
    請求被告台灣奧黛莉股份有限公司自該地遷出。
貳、被告辛○○應返還不當得利部分：
一、依不當得利之法則請求返還不當得利，以無法律上之原因而
    受有利益，致他人受有損害為其要件，故其得請求返還之範
    圍，應以他方所受之利益為度，非以請求所受損害若干為準
    ，最高法院著有８９年度台上字第２２７３號判例可循。
二、被告辛○○將其所有門牌號碼為新竹縣竹北市○○街２９６
    －１號１樓及２樓房屋，出租予被告台灣奧黛莉股份有限公
    司使用，每月可獲得租金９萬４４４４元。惟因上開房屋僅
    部分占用系爭土地，因此爰以４萬元作為被告辛○○因無權
    占用系爭土地而受不當得利之金額。原告丙○○、丁○○、
    甲○○３人之權利範圍各為５分之２、５分之２及５分之１
    ，因此原告丙○○、丁○○、甲○○自得依不當得利法則，
    請求被告辛○○按月給付１萬６０００元、１萬６０００元
    及８０００元之不當得利。
參、本件並無酌定履行期間之必要。
    按判決所命之給付，其性質非長期間不能履行，或斟酌被告
    之境況，兼顧原告之利益，法院得於判決內定相當之履行期
    間或命分期給付，民事訴訟法第３９６條第１項固有明文。
    查被告辛○○、己○○○、壬○○、乙○○等４人，自始即
    明知占有系爭土地並無合法權源，且原告於向新竹縣政府標
    售取得系爭土地後，即曾函請被告等人與原告協商解決無權
    占有系爭土地之事宜。又本件起訴至今已近一年，被告等人
    自有充分時間足以衡量利弊得失，實無再為酌定履行期間之
    必要。另被告辛○○已將其所有房屋出租予被告台灣奧黛莉
    股份有限公司使用甚久，每月可獲得高額租金，反觀原告因
    被告辛○○無權占有系爭土地，對於系爭土地無法使用與收
    益，顯失公平。
乙、被告方面：
壹、被告辛○○、己○○○、壬○○、乙○○之抗辯及主張：
一、在系爭地上被告辛○○、己○○○、乙○○所有之房屋於民
    國53年以前，被告壬○○之房屋於民國57年以前即已存在，
    而原告向新竹縣政府標購前系爭土地屬於新竹縣所有，詳如
    (證一)～ (證七)。新竹縣政府標售系爭土地，於95年5月22
    日府財產字第0950069192號公告明載系爭地上「有占建戶」
    (證八)原告標購後，被告為保全該地上房屋，曾洽購系爭土
    地因價格談不攏未成，並無如原告所狀稱之「惟被告置之不
    理」情事，被告茲仍願續談洽購解決。
二、被告辛○○及楊林敏房屋部分基地為屬被告各自所有，原告
    所指被告四人所占面積容有出入，其不當得利之請求，因面
    積有誤請求額當然有誤。且被告楊樴梧、己○○○之房屋及
    基地，其中部分屬於被告辛○○、己○○○所有，一併出租
    與台灣奧黛莉股份有限公司，原告竟以包含被告自已之房地
    之出租租金亦為不當得利有誤。引用最高法院89年度台上字
    第2273號判例為請求不當得利之依據亦屬有誤。
三、本件拆屋還地均將拆毀各被告之部分房屋，而拆毀後即無從
    居住使用。被告辛○○、己○○○部分出租與同案被告台灣
    奧黛莉股份有限公司至99年3月14日。被告壬○○，乙○○
    均窮困，拆屋後無處棲息。而拆除後原告取回之土地亦無從
    單獨使用 (蓋屋寬度不足)。懇請鈞院依民事訴訟法第396條
    第1項之規定賜准給予履行期間，俾被告得以另謀解決。
四、新竹縣政府於95年6月間將系爭房屋之基地332地號土地標售
    ，由原告得標。被告之系爭房屋占用系爭332地號土地自始即
    為合法善意占有使用，此有各被告之系爭房屋均經台灣電力
    公司合法裝錶供電，亦經自來又公司合法裝錶供水可證（非
    合法房屋不供水電）。
五、被告辛○○部分：最高法院86年度台上字第64號判決意旨：
    「誠實信用之原則，係在具體的權利義務之關係，依正義公
    平之方法，確定並實現權利之內容，避免當事人間犧牲他方
    利益以圖利自己，自應以權利及義務人雙方利益為衡量依據
    並應考察權利義務之社會上作用，於具體事實妥善運用之方
    法。」，被告辛○○占用鷥告之土土也30坪許與其自有之15
    坪土地合併建築房屋，蓋建鋼筋水泥三層樓房，每層45坪，
    三層樓房共135坪，每坪造價為3萬8千元，共價513萬元，此
    為辛○○之房屋價值（拆除占用原告之30坪時辛○○自己之
    15坪地部分建物不可能獨立存在），若拆除房屋辛○○將損
    失513萬元，而被告占用原告土地30坪許，其地價以公告地
    價計算為337萬零356元，兩相衡量，若拆屋則被告辛○○之
    損失較大。且新竹縣政府標售縣有房地公告編號23備註欄載
    明「1.現狀標售2.有占建戶」字樣，原告仍予買受，參照開
    最高法院判決，原告之請求無理由。
貳、被告台灣奧黛莉股份有限公司之抗辯及主張：
一、被告台灣奧黛莉股份有限公司（下稱奧黛莉公司）與被告辛○○，於九十三年一月十六日簽訂一租賃契約（被證一），
    租賃期間為九十三年三月十五日起至九十九年三月十四日止
    ；又租賃地點為新竹縣竹北市○○街296之1號1樓、2樓。被
    告奧黛莉公司於九十五年八月八日收受原告等人寄之存證信
    函（存證信函第201號）（被證二），始知該租賃地點之土
    地所有權人非為租賃契約立約人辛○○。被告奧黛莉公司於
    收受信函後隨即於同日對出租人（即被告辛○○）發奧黛莉
    法95民字第08001號函（被證三），要求其提出說明並解決
    。楊君則於八月十一日寄出存證信函第1173號（被證四），
    說明將與原告進行洽商。後經被告奧黛莉公司業務人員於新
    竹縣政府地政單位查詢，未見被告奧黛莉公司承租樓層之建
    物謄本，驚訝之際，遂發奧黛莉法95民字第08002號函（被
    證五）予楊君，盼其提出與原告間之協議進度及被告奧黛莉
    公司門市店建物之相關合法使用證據。楊君委任范光柱律師
    事務所於八月三十日發函（被證六）說明該棟租賃物為楊君
    所有，奧黛莉公司租用，依法並無任何問題…請貴公司安心
    使用租賃物等等語句，在在顯示被告奧黛莉公司為該租賃行
    為係基於善意，並認為楊君即是房屋所有權人，被告奧黛莉
    公司有使用租賃物權源。
二、『被告己○○○應將坐落新竹縣竹北市○○段第332地號土
    地內，…。被告台灣奧黛莉股份有限公司應自該土地遷出。
    』、『又被告辛○○及己○○○共同將其所有門牌號碼為新
    竹縣竹北市○○街296-1號及298巷2號房屋出租予被告台灣
    奧黛莉股份有限公司使用，雖然被告辛○○及己○○○與被
    告台灣奧黛莉股份有限公司間訂有租賃契約（証四），惟對
    原告而言，均屬無權占有，原告自得起訴請求被告台灣奧黛
    莉股份有限公司自該地遷出。』原告於民事起訴狀訴之聲明
    第二點、事實及理由對於無權占有部分論述之第四點載有明
    文。被告奧黛莉公司租賃地點僅有新竹縣竹北市○○街
    296-1號1樓、2樓，由原證一之租賃契約中可知，且立約人
    分別為辛○○與奧黛莉公司，並非有原告所主張之己○○○
    。原告所稱之新竹縣竹北市○○街298巷2號係己○○○出租
    予奧黛莉公司使用，原告所引述之証四，即為被告奧黛莉公
    司所引用之原證三，該文中完全未提及己○○○，況租賃契
    約中己○○○亦非立約人、租賃地點亦非原告所載，原告引
    用該證據，非屬有據，故被告奧黛莉公司主張原告之訴無理
    由，請判決如被告奧黛莉公司之聲明。
三、被告奧黛莉公司承認與被告辛○○有簽訂一租賃契約，租賃
    地點為新竹縣竹北市○○街296之1號1樓、2樓，租賃期間為
    九十三年三月十五日起至九十九年三月十四日止。
參、被告均聲明：
一、駁回原告之訴。
二、訴訟費用由原告負擔。
三、如受不利之判決，願供擔保請准宣告免為假執行。
丙、本件訴訟行集中審理程序，兩造協議整理之不爭執事項及爭
    點如下：
    一、不爭執事項：
        （一）系爭竹北市○○段第332 號土地為原告3 人共有
              ，其應有部分丙○○五分之二，丁○○五分之二
              ，甲○○五分之一。
　　　　（二）系爭土地如附圖所示A 、B 、C 、D 分別為被告
　　　　　　　等占用。
　　　　（三）被告辛○○所有，門牌號碼為竹北市○○街296
              之1 號1 、2 樓出租予被告台灣奧黛莉股份有限
              公司，租期自93年3 月15日至99年3 月14日，每
              月租金為94444 元（含稅），現由台灣奧黛莉股
              份有限公司經營商業使用中。
　　二、爭點：
　　　　（一）原告主張被告被告辛○○、被告己○○○、被告
              壬○○、被告乙○○人為無權占有系爭土地，依
              民法第767 條規定請求拆屋還地及被告台灣奧黛
              莉股份有限公司應自該地遷出，有無理由?
　　　　（二）原告主張被告辛○○應自95年8 月23日起至拆屋
              還地日止，按月返還不當得利予原告丙○○、原
              告丁○○、原告甲○○各1 萬6 千元、1 萬6 千
              元、8千元，有無理由?
　　　　（三）被告抗辯並請求酌定履行期間有無理由? 如有，
              其期間為何?
丁、本院之認定：
一、系爭坐落新竹縣竹北市○○段第332地號土地為原告丙○○
    、丁○○、甲○○3人所有，原告3人係於民國95年8月23日
    因買買而取得所有權，原告3人之權利範圍各為5分之2、5
    分之2及5分之1，業據原告提出土地登記簿謄本一件為證，
    並為被告所不爭，自堪憑採。
二、查被告等人之建物占有原告所有上開土地，其情形如下：被
    告辛○○所有門牌號碼為新竹縣竹北市○○街296-1號房屋
    占有原告所有上開土地面積約110.49平方公尺。被告己○○○所有門牌號碼為新竹縣竹北市○○街298巷2號房屋占有原
    告所有上開土地面積約33.52平方公尺。被告壬○○所有門
    牌號碼為新竹縣竹北市○○街298巷6號房屋占有原告所有上
    開土地面積約54.55平方公尺。被告乙○○所有門牌號碼為
    新竹縣竹北市○○街298巷8號房屋占有原告所有上開土地面
    積約34.65平方公尺。上開占有土地之詳細位置及面積，業
    由本院囑託並會同新竹縣政府竹北地政事務所派員到場勘測
    無訛，有卷附新竹縣竹北地政事務所96年1月24日之土地複
    丈成果圖一件足稽，復無被告所不爭執。
三、再查被告辛○○所有之門牌號碼為竹北市○○街296之1號1
    、2樓出租予被告台灣奧黛莉股份有限公司，租期自93年3月
    15日至99年3月14日，每月租金為94444元（含稅），現由台
    灣奧黛莉股份有限公司經營商業使用中乙節，為兩造不爭執
    ，且有租賃契約書影本一件在卷足參。
四、就兩造爭點得心證之理由：
（一）原告主張被告被告辛○○、被告己○○○、被告壬○○、
      被告乙○○人為無權占有系爭土地，依民法第767條規定
      請求拆屋還地及被告台灣奧黛莉股份有限公司應自該地遷
      出，有無理由?
    1.按所有人對於無權占有或侵奪其所有物者，得請求返還之
      ；對於妨害其所有權者，得請求除去之；有妨害其所有權
      之虞者，得請求防止之，民法第767條定有明文。
    2.本件原告為系爭332地號土地之所有權人，已見前述，被
      告抗辯辛○○、己○○○、乙○○系爭土地上其所有之房
      屋於民國53年以前，被告壬○○之房屋於民國57年以前即
      已存在，而原告向新竹縣政府標購前系爭土地屬於新竹縣
      所有；新竹縣政府標售系爭土地，於95年5月22日府財產
      字第0950069192號公告明載系爭地上「有占建戶」，原告
      標購後，被告為保全該地上房屋，曾洽購系爭土地因價格
      談不攏未成，並無如原告所狀稱之「惟被告置之不理」情
      事，被告茲仍願續談洽購解決；又新竹縣政府於95年6月
      間將系爭房屋之基地332地號土地標售，由原告得標。被
      告之系爭房屋占用系爭332地號土地自始即為合法善意占
      有使用，此有各被告之系爭房屋均經台灣電力公司合法裝
      錶供電，亦經自來又公司合法裝錶供水可證（非合法房屋
      不供水電）云云。惟其前開抗辯事由俱未提出其就系爭土
      地對原告土地所有權人有何得主張之占有權源，且其提出
      之證據，充其量僅得證明其系爭建物經申請供水、供電，
      實無從據以證明被告就土地有何占有之權利；至其主張與
      原告仍願續談洽購解決等情，亦經委由本院榮譽調解人於
      96 年3月23日、同年4月27日進行調解，經勸諭多時亦調
      解不成立，有該兩日之調解程序筆錄在卷可參，是被告此
      部分之抗辯，亦無可採。
    3.被告辛○○另抗辯：最高法院86年度台上字第64號判決意
      旨：「誠實信用之原則，係在具體的權利義務之關係，依
      正義公平之方法，確定並實現權利之內容，避免當事人間
      犧牲他方利益以圖利自己，自應以權利及義務人雙方利益
      為衡量依據並應考察權利義務之社會上作用，於具體事實
      妥善運用之方法。」，被告辛○○占用原告之土土也30坪
      許與其自有之15坪土地合併建築房屋，蓋建鋼筋水泥三層
      樓房，每層45坪，三層樓房共135坪，每坪造價為3萬8千
      元，共價513萬元，此為辛○○之房屋價值（拆除占用原
      告之30坪時辛○○自己之15坪地部分建物不可能獨立存在
      ），若拆除房屋辛○○將損失513萬元，而被告占用原告
      土地30坪許，其地價以公告地價計算為337萬零356元，兩
      相衡量，若拆屋則被告辛○○之損失較大。且新竹縣政府
      標售縣有房地公告編號23備註欄載明「1.現狀標售2.有占
      建戶」字樣，原告仍予買受，參照開最高法院判決，原告
      之請求無理由云云。惟按「民法第一百四十八條係規定行
      使權利，不得以損害他人為主要目的，若當事人行使權利
      ，雖足使他人喪失利益，而茍非以損害他人為主要目的，
      即不在該條所定範圍之內。出租人出售租賃物，因承租人
      出價過低，乃轉售他人，圖多得售價三四千元，其行為僅
      圖利己，要非以損害他人為主要目的，依上說明，顯無該
      條適用之餘地。」 (最高法院45年台上字第105號判例意
      旨參照）。本件原告係以高於新竹縣政府公開標售系爭土
      地底價1千1百42萬7千2百90元之價金標得系爭土地 (詳參
      本院卷第67頁），其支出一千餘萬元之價金買受系爭土地
      後，自有就系爭土地為使用、收益，因被告辛○○占有該
      332地號土地110.49平方公尺，且未能舉證證明其有何得
      對抗原告土地所有權人之占有權源，原告依民法第767條
      排除其占有，即難謂其係以損害他人為目的，被告辛○○
      所舉判決意旨並主張原告權利濫用乙節，顯與民法第148
      條規定及前開判例要旨未合，其抗辯委無可取。
    4.被告奧黛莉公司抗辯稱其與被告辛○○，於九十三年一月
      十六日簽訂一租賃契約（被證一），租賃期間為九十三年
      三月十五日起至九十九年三月十四日止；又租賃地點為新
      竹縣竹北市○○街296之1號1樓、2樓；被告奧黛莉公司於
      九十五年八月八日收受原告等人寄之存證信函（存證信函
      第201號）（被證二），始知該租賃地點之土地所有權人
      非為租賃契約立約人辛○○；被告奧黛莉公司於收受信函
      後隨即於同日對出租人（即被告辛○○）發奧黛莉法95民
      字第08001號函（被證三），要求其提出說明並解決。楊
      君則於八月十一日寄出存證信函第1173號（被證四），說
      明將與原告進行洽商，後經被告奧黛莉公司業務人員於新
      竹縣政府地政單位查詢，未見被告奧黛莉公司承租樓層之
      建物謄本，驚訝之際，遂發奧黛莉法95民字第08002號函
      （被證五）予楊君，盼其提出與原告間之協議進度及被告
      奧黛莉公司門市店建物之相關合法使用證據；楊君委任范
      光柱律師事務所於八月三十日發函（被證六）說明該棟租
      賃物為楊君所有，奧黛莉公司租用，依法並無任何問題…
      請貴公司安心使用租賃物等等語句，在在顯示被告奧黛莉
      公司為該租賃行為係基於善意，並認為楊君即是房屋所有
      權人，被告奧黛莉公司有使用租賃物權源等情。經查，被
      告奧黛莉公司與被告辛○○所訂立之租賃契約為前開辛○○所有之建物，並未及於原告所有之土地，就債之相對性
      而言，被告奧黛莉公司與被告辛○○所訂立之租賃契約亦
      無拘束原告之效力，則被告奧黛莉公司執以抗辯其就系爭
      土地有占有權源，亦屬無據；又被告奧黛莉公司雖係承租
      占有使用前開新竹縣竹北市○○街296之1號1樓、2樓建物
      ，然其就系爭土地與出租人被告辛○○俱為占有人，要無
      疑義。
    5.綜上所述，原告主張被告被告辛○○、被告己○○○、被
      告壬○○、被告乙○○人為無權占有系爭土地，依民法第
      767條規定請求拆屋還地及被告台灣奧黛莉股份有限公司
      應自該地遷出，為有理由，應予准許。
（二）原告主張被告辛○○應自95年8月23日起至拆屋還地日止
      ，按月返還不當得利予原告丙○○、原告丁○○、原告甲○○各1萬6千元、1萬6千元、8千元，有無理由?
    1.按無法律上原因而受利益，致他人受損害者，應返還其利
      益。雖有法律上原因，而其後已不存在者，亦同，為民法
      第179條所明定。故其得請求之範圍，應以他方所受之利
      益為度，非以請求人所受損害若干為準，無權占有他人土
      地，可能獲得相當於租金之利益，為社會通常之觀念，亦
      有最高法院61年台上字第1695號判例可參。經查，被告辛○○無權占有原告所有系爭土地如附圖Ａ部分之情，既如
      前所述，此自屬侵害原告使用收益之權限，則原告主張被
      告因而受有相當於租金之利益，而原告則受有相當於租金
      之損害，並請求被告應給付自取得系爭土地之日（即95年
      8月23日）起至返還前開佔用土地之日止，按月給付原告
      相當於租金 (註：土地之租金）之不當得利，揆諸前開說
      明，自屬可採。
    2.次按城市地方房屋之租金，以不超過土地及其建築物申報
      總價額年息百分之十為限。此規定於租用基地建築房屋者
      ，準用之。所謂土地總價額，係以法定地價為準，而法定
      地價係土地所有人依土地法規定所申報之地價，在平均地
      權條例施行區域，係指土地所有權人於地政機關舉辦規定
      地價或重新規定地價時之公告申報期間內自行申報之地價
      ，如土地所有權人未於公告期間申報地價者，以公告地價
      百分之八十為其申報地價，此為土地法第97條第1項、第
      105條、第148條、同法施行法第25條及平均地權條例第16
      條所分別明定。又基地租金之數額，除以基地申報地價為
      基礎外，尚須斟酌基地之位置，工商業繁榮之程度，承租
      人利用基地之經濟價值及所受利益等項，並與鄰地租金相
      比較，以為決定，並非必達申報總地價年息百分之10最高
      額，此並有最高法院68年度台上字第3071號判例可資參照
      。依此足悉，法律上就土地租金之範圍已有最高限額之規
      定，除當事人另有約定外，自應受上開法律條文規定限制
      ，以定其租金之最高限額。經查，被告辛○○無權佔用原
      告所有系爭土地如附圖所示編號A部分面積110.49平方公
      尺之土地等情，已如前述，而系爭土地自93年1月迄今之
      申報地價均為每平方公尺10,733.3元，此有原告提出之土
      地登記簿謄本附卷可查，且為被告所不爭執，則被告無權
      佔用原告所有係爭土地之價值，每年為1,185,922元（即
      110.49×10,733.3＝1,185,922，小數點以下四捨五入）
      ，本院斟酌系爭土地坐落於新竹縣竹北市市區內商業活動
      活絡及交通繁忙之處，且面臨博愛街為竹北市中心，附近
      有醫院、學校，繁榮情形良好等情，有本院96年1月24日
      勘驗筆錄及原告提出照片六幀在卷足稽，且為兩造所不爭
      執，是本院審酌上情認原告請求被告辛○○給付相當於租
      金之不當得利，應按被告辛○○無權佔用少爭土地面積之
      申報總價之年息百分之9為計算標準始為適當，故依此計
      算，核算出被告每月應繳納相當於租金之不當得利為
      8,894 元（即110.49×10,733.3×9﹪×1/12＝8,894，小
      數點以下四捨五入）。從而，原告依不當得利之法律關係
      ，訴請被告被告辛○○給付自其取得所有權之日即95年8
      月23日起至拆屋還地日止，按月返還不當得利予原告丙○○、原告丁○○、原告甲○○各1萬6千元、1萬6千元、8
      千元等情，其中原告丙○○、原告丁○○、原告甲○○各
      3,558( 即8,894×2/5＝3,558)元、3,558(即8,894×2/5
      ＝3,558)元、1,779(即8,894×/5＝1,779)元，應予准許
      ，逾此部分之請求，尚屬無據，應予駁回。
（三）被告抗辯並請求酌定履行期間有無理由? 如有，其期間為
      何?
    1.按判決所命之給付，其性質非長期間不能履行，或斟酌被
      告之境況，兼顧原告之利益，法院得於判決內定相當之履
      行期間或命分期給付，民事訴訟法第396條第1項固有明文
      。
    2.查被告辛○○、己○○○、壬○○、乙○○等４人，自始
      即明知占有系爭土地並無合法權源，且原告於向新竹縣政
      府標售取得系爭土地後，即曾函請被告等人與原告協商解
      決無權占有系爭土地之事宜，有律師函暨回執四件影本在
      卷足參。又本件起訴至今已近一年，被告等人自有充分時
      間足以衡量利弊得失；另被告辛○○已將其所有房屋出租
      予被告台灣奧黛莉股份有限公司使用甚久，每月可獲得高
      額租金，其餘被告亦占用系爭土地未支付原告任何代價，
      反觀原告因被告等無權占有系爭土地，對於系爭土地無法
      使用與收益，權衡兩造利益，本院認本件尚無定履行期間
      之必要。
五、兩造陳明願供擔保，聲請宣告假執行或免為假執行，經核原
    告勝訴部分，合於法律規定，爰分別酌定相當之擔保金額宣
    告之；原告其餘假執行之聲請，因訴之駁回而失所依據，併
    予駁回。
六、因本案事證已臻明確，兩造其餘主張陳述及所提之
    證據，經審酌後，或與本件爭點無涉，或於判決結果無影響
    ，爰不逐一論述，附此敘明。
七、結論：本件原告之訴為部分有理由，部分無理由，依民事訴
    訟法第79條、第85條第1項、第390條第2項、第392條第2項
    ，判決如主文。
中　　華　　民　　國　　 96　　年　　8　　月　　31　　日
                  民事第一庭    法　官　陳順珍
以上正本係照原本作成。
如對本判決上訴，須於判決送達後20日內向本院提出上訴狀。
                                書記官　周育瑜
中　　華　　民　　國　　 96　　年　　 8　　月　  31　  日
